---
title: <span style="color:green"> **Tarea 3.4**</span>
author: "Emmanuel Cervantes"
date: "1/26/2020"
output: html_document
---

# Script para resolver la tarea 3.4

### Primero limpiemos el ambiente de R
```{r}
rm(list = ls())
```

### Cargamos el archivo *reads.txt*
```{r}
reads <- read.delim("../data/reads.txt")
```
**Nota**:Primero pongamos como wd el directorio de bin que se encuentra dentro del directorio del proyecto

### Visualizamos que se haya cargado de manera correcta
```{r}
head(reads,3)
```

### Seleccionemos la paleta de colores que queremos utilizar
```{r}
palette(c("#bf5746","#9559b7","#668f43"))
```

### Gráfiquemos con un barplot los datos nread por muestra
```{r warning=FALSE}
grafica_reads <- barplot(reads$nreads,
                         col=reads$Library, 
                         xlab = "Muestras", 
                         ylab = "nreads",
                         legend.text = TRUE, 
                         fill=palette(c("#bf5746","#9559b7","#668f43")))
```

